臺灣高雄地方法院民事裁定　　　　　　100年度小上字第164號
上　訴　人　徐秋琴
被　上訴人　金同勳
上列當事人間請求給付押金事件，上訴人對於民國100 年10月20
日本院高雄簡易庭100 年度雄小字第1377號第一審判決提起上訴
，本院裁定如下：
   主  文
上訴駁回。
第二審訴訟費用新臺幣壹仟伍佰元由上訴人負擔。
    理  由
一、上訴意旨略以：上訴人因急需金錢周轉，於民國100 年2 月
    24日向被上訴人借款新台幣（下同）2 萬元，扣除利息及費
    用後實拿1 萬7,000 元，卻依被上訴人要求下簽立2 張面額
    2 萬元之本票及租賃契約1 份作擔保，然上訴人根本沒有於
    100 年3 月1 日借第2 次2 萬元，也沒有將此筆借款作為押
    租金之事，被上訴人卻利用虛偽之100 年3 月1 日租賃契約
    提起本件返還押租金之訴訟，目的無非係為多拿錢，被上訴
    人執該2 紙本票另案聲請本院100 年度司執字第56934 號強
    制執行事件，經上訴人請求撤銷超過1 萬7,000 元之執行範
    圍，獲本院高雄簡易庭於100 年9 月1 日以100 年度雄簡字
    第1545號勝訴判決確定，被上訴人未上訴，可見上訴人所言
    非虛，爰不服本院高雄簡易庭100 年度雄小字第1377號第一
    審判決，提起上訴，請求廢棄原判決，駁回被上訴人之請求
    等語。
二、按對於小額訴訟之第一審裁判之上訴，非以其違背法令為理
    由不得為之；又小額事件之上訴程序，不得以民事訴訟法第
    468 條、第469 條第1 至5 款以外之理由指摘原判決違背法
    令，蓋小額訴訟程序之判決書得僅記載主文，而就當事人有
    爭執事項，僅於必要時得加註理由要領而已（民事訴訟法第
    436 條之18第1 項參照），此觀民事訴訟法第436 條之24第
    2 項及民事訴訟法第436 條之32第2 項僅有準用同法第468
    條、第469 條第1 款至第5 款之規定，並無準用同法第469
    條其餘各款之規定自明。次按上訴狀內應記載上訴理由，表
    明下列各款事項：(一)原判決所違背之法令及其具體內容。(二)
    依訴訟資料可認為原判決有違背法令之具體事實，民事訴訟
    法第436 條之25定有明文。亦即上訴人應於上訴狀中就第一
    審判決如何違背法令為具體之指摘，並揭示該法規之條項或
    其內容，若係成文法以外之法則，應揭示該法則之旨趣，倘
    為司法院解釋或最高法院之判例，則應揭示該判解之字號或
    其內容，或揭示如何當然違背法令之事實，上訴狀或理由書
    如僅就原審取捨證據任加指摘，並未具體指出原判決違背何
    等法規，其上訴難認為合法（最高法院71年台上字第314 號
    判例要旨參照）。取捨證據認定事實屬於第二審法院之職權
    ，若其認定並不違背法令，即不許任意指摘其認定不當，以
    為上訴理由（最高法院28年上字第1515號判例要旨參照）。
    對於未合法表明上訴理由之不合法上訴，小額訴訟程序第二
    審法院應依民事訴訟法第436 條之32第2 項準用同法第444
    條第1 項前段規定，以裁定駁回之（最高法院73年度第8 次
    民事庭會議決議參照）。
三、經查：
  (一)原判決斟酌全辯論意旨及調查證據結果係以被上訴人主張兩
    造存有租賃關係，租期一年，押租金2 萬元，每月租金1 萬
    元，承租人若未即時返還房屋，須照月賠償租金2 倍之違約
    金等情，有兩造均承認文書真正性之租賃契約書1 份為證，
    衡情若非確有於100 年3 月1 日另借2 萬元，且約定作為押
    租金，上訴人毋庸另行簽立該租賃契約書，且該租賃契約書
    約定之租金、違約金等契約內容與常情相當，上訴人則未能
    舉證兩造間有何通謀虛偽意思表示，自應認租賃關係屬實為
    判斷基礎，從而被上訴人以上訴人拒不履行出租義務為由解
    除契約，依民法第259 條第2 款之規定，請求上訴人返還押
    租金2 萬元，為有理由，判命上訴人給付2 萬元及法定遲延
    利息，核無違誤。
  (二)上訴人所執上訴理由，均係就原審認定兩造間有於100 年3
    月1 日借第2 次2 萬元，同時簽立租賃契約將該筆款項作為
    押租金等事實認定事項為指摘，並未具體指明原判決有如何
    不適用法規或適用法規不當，亦未揭示所違背之法規條項、
    解釋、判例或其內容，或有民事訴訟法第469 條第1 款至第
    5 款所稱當然違背法令之情事，及符合該條款要件之具體事
    實，於此即難謂上訴人業對該判決之如何違背法令已有具體
    之指摘，且取捨證據、認定事實本係事實審法院之職權，原
    審係依卷內所附當事人提出之書證及陳述等情，依論理及經
    驗法則而為證據之取捨並為說明，其認定就形式而言並未違
    背法令。
  (三)再者，被上訴人於100 年2 月24日出借上訴人1 萬7,000 元
    ，上訴人簽立2 張本票作擔保，嗣於100 年3 月1 日又出借
    2 萬元，並簽立租賃契約約定如未清償作為押租金等節，業
    據被上訴人於原審歷次書狀及言詞辯論中始終陳述一致（見
    原審卷第4 、40、63頁），經原判決認定屬實，足見上訴人
    於100 年2 月24日時，僅欠被上訴人1 萬7,000 元無誤，是
    本院高雄簡易庭於100 年9 月1 日以100 年度雄簡字第15
    45號乃判決本院100 年度司執字第56934 號強制執行事件超
    過1 萬7,000 元之執行範圍撤銷（見簡上卷第9 頁判決書之
    理由），核與本件原審認定及被上訴人主張均無矛盾，尚非
    否定上訴人有於100 年3 月1 日另借2 萬元並約定作為押租
    金之事實，上訴人以此執為上訴理由，容有誤會，尚難憑採
    。
  (四)綜上，揆諸前揭法條及判例要旨之說明，難認上訴人已合法
    表明上訴理由，其上訴自不合法，而應予以駁回。
四、再按於小額訴訟之上訴程序，法院為訴訟費用之裁判時，應
    確定其費用額，民事訴訟法第436 條之19第1 項、第436 條
    之32第1 項定有明文。本件第二審裁判費用為新台幣1,500
    元，應由上訴人負擔，爰併為裁定如主文第2 項所示。
五、據上論結，本件上訴為不合法，依民事訴訟法第436 之32第
    1 、2 項、第436 條之19第1 項、第444 條第1 項前段、第
    95條、第78條，裁定如主文。
中    華    民    國   100    年    12    月    20    日
                    民事第四庭審判長法  官  劉定安
                                    法  官  林岳葳
                                    法  官  李俊霖
以上正本係照原本製成。
本裁定不得再抗告。
中    華    民    國   100    年    12    月    21    日
                                    書記官  邱上一